臺灣澎湖地方法院民事裁定
110年度再易字第5號
再審原告    鄭春茂  
再審被告    台灣電力股份有限公司澎湖區營業處

法定代理人  陳慶平  

上列當事人間請求返還無權占有土地等事件，再審原告對於中華
民國110年10月26日本院109年度簡上字第1號確定判決，提起再
審之訴，本院裁定如下：
    主  文
再審之訴駁回。
再審訴訟費用由再審原告負擔。
    理  由
一、按再審之訴，應於30日之不變期間內提起；前項期間，自判
    決確定時起算，判決於送達前確定者，自送達時起算；其再
    審之理由發生或知悉在後者，均自知悉時起算；但自判決確
    定後已逾五年者，不得提起，民事訴訟法第500條第1項、第
    2項定有明文。查本院109年度簡上字第1號判決（下稱原確
    定判決）之上訴利益經核定為新臺幣（下同）535,649元，
    未逾150萬元，依民事訴訟法第466條第1、3項規定不得上訴
    第三審，於民國110年10月26日判決宣判時即告確定。再審
    原告於110年11月11日提起本件再審之訴（見本院收狀戳章
    ），未逾前揭民事訴訟法第500條第1項所定30日不變期間之
    規定，合先敘明。
二、次按再審之訴不合法者，法院應以裁定駁回之，民事訴訟法
    第502條第1項定有明文。再按提起再審之訴，應依民事訴訟
    法第501條第1項第4款表明再審理由及關於再審理由並遵守
    不變期間之證據。所謂表明再審理由，必須指明確定裁判有
    如何合於法定再審事由之具體情事始為相當，倘僅泛言有何
    條款之再審事由，而無具體情事者，仍難謂已合法表明再審
    事由。既未合法表明再審事由，即為無再審之事由，性質上
    無庸命其補正，可認其再審之聲請不合法，毋庸命其補正，
    逕以裁定駁回之（最高法院61年台再字第137號、64年台聲
    字第76號、109年度台抗字第675號裁判意旨參照）。
三、再審原告主張：台電公司佔用高雄巿林園鄉林園段000-0地
    號土地案例（臺灣高等法院高雄分院97年度上易字第50號判
    決，下稱林園段000-0地號土地判決），該案經法院判決台
    電公司每月給付42元，並賠償7千元租金，而原確定判決僅
    判賠543元，兩案案情相同，判決賠償比例卻相差懸殊等語
    ，爰提起再審之訴。　　
四、經查：本院依職權調閱林園段000-0地號土地判決，該案依
    土地法第105條準用第97條規定：基地租金之數額以基地之
    申報總價年息10%為限，並參照最高法院68年台上字第3071
    號判例意旨：「基地租金之數額，除以基地申報地價為基礎
    外，尚須斟酌基地之位置，工商業繁榮之程度，承租人利用
    基地之經濟價值及所受利益等項以為決定」，認林園段000-
    0地號土地所在位置，周邊商業活動頻繁、生活機能甚佳，
    租金利益應以申報地價年息7%為適當，則以林園段000-0地
    號土地申報地價6,400元乘以占用面積0.8㎡乘以年息7%，計
    算5年占用期間相對於租金之不當得利之結果，判決台電公
    司應給付土地所有權人1,792元，及於返還土地前按月給付3
    0元。而觀諸原確定判決，亦依土地法第97條、第105條之規
    定，並斟酌再審原告所有之澎湖縣○○○○○○段00○00地號土地
    現況無建物、土地上部分為草皮及銀合歡、北側臨路、四周
    有零散住家、民宿及自來水用電設備，台電公司無權占用土
    地所得利益有限，認租金利益應以申報地價年息5%為適當，
    分別以93地號、94地號土地申報地價750元、600元乘以占用
    面積1.26㎡、2.96㎡乘以年息5%乘以占用期間1年3月6日、5年
    5月，以該計算結果判決台電公司應給付再審原告543元。兩
    案所適用法條、計算租金及不當得利之方式均相同，兩案判
    決金額之差異，係因澎湖縣與高雄巿申報地價及土地利用經
    濟價值有所差距之當然結果，再審原告陳稱上開兩案案情相
    同，判決賠償比例卻相差懸殊云云，係屬誤會。又再審原告
    上開所指並未敘明原確定判決究有何民事訴訟法第496條第1
    項各款或第497條所規定之再審事由及其具體情事，難謂再
    審原告業已合法表明再審理由，揆諸前揭說明，本件再審之
    訴，顯難認為合法，本院毋庸命其補正，應逕以裁定駁回之
    。
五、據上論結，本件再審之訴為不合法，依民事訴訟法第502條
    第1項、第95條、第78條，裁定如主文。　　
中　　華　　民　　國　　111 　年　 　9　　月　　26　　日
                民事庭  審判長法  官  李昭彥
                              法  官  文家倩
                              法  官  陳順輝
以上正本證明與原本無異。　　　　　　　　　　　　　　　　
本裁定不得抗告。
中　　華　　民　　國　　111 　年　 　9　　月　　26　　日
                                書記官　祝語萱